【裁判字號】    92,交聲再,7
【裁判日期】    920225
【裁判案由】    聲請再審
【裁判全文】
臺灣高等法院刑事裁定                              九十二年度交聲再字第七號
    聲請再審人
    即受判決人  甲○○
右列聲請人因過失傷害案件，對於本院八十八年度交上易字第四九０號中華民國八十
八年十二月十五日確定判決（台灣台北地方法院八十八年度交易字第一四九號、台灣
台北地方法院檢察署八十八年偵字第六五一六號），聲請再審，本院裁定如左：
    主  文
再審之聲請駁回。
    理  由
一、按因發見確實之新證據，足認受有罪判決之人應受無罪之判決者得聲請再審，固
    為刑事訴訟法第四百二十條第一項第六款所明定。惟（一）所謂發見新證據，係
    指該證據當時已經存在，為法院及當事人所不及知，不及調查斟酌，至其後始行
    發見，且就證據本身形式上觀察，固不以絕對不須經過調查程序為條件，但必須
    顯然可認為足以動搖原有罪確定判決，而為受判決人無罪、免訴、免刑或輕於原
    判決所認罪名之判決者為限。此受理聲請再審之最後事實審法院，應就聲請再審
    理由之所謂「新證據」，是否具備事實審判決前已經存在，為法院、當事人所不
    知，事後方行發見之「嶄新性」，及顯然可認足以動搖原有罪確定判決，應為無
    罪、免訴、免刑或輕於原判決罪名之「顯然性」二要件，加以審查，為判斷應否
    准予開始再審之準據（最高法院八十五年度台抗字第三０八號裁定參照）。（二
    ）次按此所謂「確實之新證據」，係指其證據之本身在客觀上可認為真實，勿須
    經過調查，即足以動搖原判決，使受刑人得受有利之裁判者而言，若在客觀上就
    其之真實性為如何，尚欠明瞭，非經相當之調查，不能辨其真偽，即與確實新證
    據之「確實」含義不符，自難據為聲請再審之理由（最高法院七十年度台抗字第
    一六一號裁定參照）。
二、本件聲請再審意旨略以：本案肇事發生於八十八年一月二日，而聲請人最近從網
    路公路監理單位相關網站查得告訴人陳秀梅女士所有ＤＣＡ─０６５號之車籍資
    料在案發前之八十七年十二月廿四日業經申請報廢，足認告訴人騎乘報廢車輛，
    違規在先，以致聲請人當時無從避免事故之發生，告訴人亦刻意隱瞞該項事實，
    並提出列印之電腦資料。聲請再審。
三、經查：聲請人主張以電腦列印ＤＣＡ─０６５號之車籍資料在案發前之八十七年
    十二月廿四日業經申請報廢。經核閱聲請人所提出之電腦列印資料，載明列印自
    「公路監理加值服務網」，但該表並敘明「本表資料僅供參考，無任何憑據效力
    」。則該車籍資料真實性為如何，尚欠明瞭，非經相當之調查，不能辨其真偽，
    即與確實新證據之「確實」含義不符。而該證據僅係聲請人對原審認定之車輛車
    以動搖原有罪確定判決，應為無罪、免訴、免刑或輕於原判決罪名之「顯然性」
    要件。且此所謂「確實之新證據」，在客觀上就其之真實性為如何，尚欠明瞭，
    非經相當之調查，不能辨其真偽，即與確實新證據之「確實」含義不符，自難據
    為聲請再審之理由。綜上所陳，聲請人所述各節並無合於刑事訴訟法第四百二十
    條第一項第六款所定之情形，自難認為有再審之理由，應予駁回。
據上論結，依刑事訴訟法第四百三十四條第一項裁定如主文。
中      華      民      國    九十二    年      二      月    二十五    日
                            台灣高等法院交通法庭
                                審判長法  官  陳  祐  治
                                      法  官  楊  炳  禎
                                      法  官  王  炳  梁
右正本證明與原本無異。
不得抗告。
                                      書記官  潘  大  鵬
中      華      民      國      九十二  年     二       月     二十六   日


司法院資訊處製作；財團法人民間司法改革基金會備份。
